【裁判字號】    89,易緝,8
【裁判日期】    890406
【裁判案由】    竊盜
【裁判全文】
臺灣花蓮地方法院刑事判決                            八十九年度易緝字第八號
    公  訴  人  臺灣花蓮地方法院檢察署檢察官
    被      告  乙○○
右列被告因竊盜案件，經檢察官提起公訴（八十一年度偵字第八八三號），本院判決
如左：
    主  文
乙○○共同竊盜，累犯，處有期徒刑參月。
    事  實
一、乙○○係瘖啞人（自幼瘖啞），曾於民國七十七年間因涉犯竊盜罪，經本院判處
    有期徒刑三月確定，於七十七年九月十三日執行完畢，仍不知悔改，復與同係瘖
    啞人之甲○○（已審結），共同基於意圖為自己不法所有之犯意聯絡，於八十一
    年三月二十日上午九時三十分許，各騎乙部機車，一前一後行駛，伺機下手行竊
    ，旋於同日上午十一時許，行經花蓮市○○路、一心街交岔路口時，適有一不詳
    姓名之婦女同向騎乘機車抵該處，二人見有機可乘，即推由乙○○下手竊取該婦
    女機車後行李箱內有新台幣（下同）一萬四千元之皮包乙只，甲○○則在旁掩護
    ，得手後平分贓款，各得七千元，旋即為警查獲，並扣得前開贓款。
二、案經花蓮縣警察局花蓮分局報請臺灣花蓮地方法院檢察署檢察官偵查起訴。
    理  由
一、右開事實，業據被告乙○○於警訊及偵、審中坦承不諱，並有贓款一萬四千元扣
    案足稽，雖同案被告甲○○否認竊盜犯行，辯稱：係被告乙○○一人所竊，伊事
    先並不知情，至伊身上查獲之贓款七千元，係因乙○○無口袋，暫時寄放伊身上
    云云。然若被告乙○○身上無口袋以放置贓款，何以僅將七千元寄放同案被告甲
    ○○身上，而非全部贓款一萬四千元？顯見應係二人平分贓款無疑，所辯旨在卸
    責，不足採信（此亦經本院八十一年易字第四五九號刑事判決明確認定）。是本
    件事證已明，被告共涉竊盜犯行之情節堪以認定，應予依法論科。
二、核被告所為，係犯刑法第三百二十條第一項之竊盜罪，其與同案被告甲○○間，
    就上開犯行，有犯意之聯絡及行為之分擔，應論以共同正犯。查其前曾於七十七
    年間涉犯竊盜罪，經本院判處有期徒刑三月確定，於七十七年九月十三日執行完
    畢，有台灣高等法院被告全國前案紀錄表乙份在卷足考，其於有期徒刑執行完畢
    後五年內，再犯本件有期徒刑以上之罪，為累犯，應依法加重其刑。又被告係自
    幼瘖啞之人，業經本院當庭查明在卷，自應依法減輕其刑。爰審酌被告之素行，
    犯罪之動機、目的、手段、所生危害及其犯後已坦承犯行，尚知錯誤等一切情狀
    ，量處如主文所示之刑，以示懲儆。
據上論結，應依刑事訴訟法第二百九十九條第一項前段，刑法第二十八條、第三百二
十條第一項、第二十條、第四十七條，罰金罰鍰提高標準條例第一條前段，判決如主
文。
本案經檢察官林英正到庭執行職務
中      華      民      國    八  十  九    年    四    月      六      日
                              臺灣花蓮地方法院刑事庭
                                  法  官  張  健  河
右正本證明與原本無異。
如對本判決不服，應於送達後十日內，向本院提出上訴。（應抄附繕本）
                                  法院書記官
中      華      民      國    八  十  九    年    四    月      七      日
附錄本案判決論罪科刑法律條文：刑法第三百二十條第一項
刑法第三百二十條第一項
意圖為自己或第三人不法之所有，而竊取他人之動產者，為竊盜罪，處五年以下有期
徒刑、拘役或五百元以下罰金。
意圖為自己或第三人不法之利益，而竊佔他人之不動產者，依前項之規定處斷。
前二項之未遂犯罰之。


司法院資訊處製作；財團法人民間司法改革基金會備份。
